ACORDAO-COMPLETO-2357092

ACÓRDÃO DE RELAÇÃO

ACÓRDÃO DE RELAÇÃO 5076/2019 ATA 22/2019 - PRIMEIRA CÂMARA

Acórdão 5076/2019-TCU-Primeira Câmara
Os ministros do Tribunal de Contas da União, reunidos em sessão da 1ª Câmara, com fundamento nos arts. 1º, V, e 39, II, da Lei 8.443/1992, no art. 260, § 5º, do RI/TCU, no art. 7º, I, da Resolução TCU 206/2007, na forma do art. 143, II, do RI/TCU, e de acordo com os pareceres convergentes emitidos nos autos, ACORDAM, por unanimidade, em considerar prejudicado, por perda de objeto, o exame de mérito dos atos de concessão de pensão civil a seguir relacionados, em decorrência da falta de recadastramento, da maioridade, do falecimento ou da exclusão no Siape dos beneficiários.
1. Processo TC-Processo 012.070/2019-0 (PENSÃO CIVIL) 
	1.1. Interessados: Adelia Helena Carvalho de Azevedo (XXX.353.724-XX) ; Aline Cristina Dantas de Lima (XXX.110.614-XX) ; Ana Barbara Brito dos Santos Gurgel (XXX.530.714-XX) ; Ana de Carvalho Melo (XXX.418.184-XX) ; Anita Maria da Silva Melo (XXX.067.494-XX) ; Denise Maria Rodrigues Goncalves (XXX.707.844-XX) ; Elydia Lourenco da Silva (XXX.968.937-XX) ; Eulina Andrade da Cruz (XXX.146.844-XX) ; Estelita Bezerra Da Rocha (XXX.695.234-XX) ; Francisca Silva dos Santos (XXX.160.124-XX) ; Joaquim Francisco de Lima (XXX.766.144-XX) ; Juliana Cristina Dantas de Lima (XXX.649.094-XX) ; Maria Jose de Oliveira (XXX.200.824-XX) ; Maria Lucia Fernandes Araújo (XXX.056.264-XX) ; Maria Lucia Fernandes Araújo (XXX.056.264-XX) ; Maria Vilar Cunha (XXX.145.424-XX) ; Maria de Lourdes da Silveira (XXX.077.474-XX) ; Natercia Maria Protasio de Lima (XXX.711.644-XX) ; Tiago Henrique Nunes Protasio da Silva (XXX.291.524-XX) ; Valdemar Amancio (XXX.055.314-XX) ; Vlaunnya Fernanda Liberato (XXX.286.154-XX) ; Zelia Bezerra da Rocha (XXX.305.704-XX) ; Zila da Costa Leite (XXX.212.214-XX) .
	1.2. Órgão: Núcleo Estadual do Ministério da Saúde no Estado do Rio Grande do Norte.
	1.3. Relator: Ministro-Substituto Weder de Oliveira.
	1.4. Representante do Ministério Público: Procurador Marinus Eduardo De Vries Marsico.
	1.5. Unidade Técnica: Secretaria de Fiscalização de Pessoal (Sefip) .
	1.6. Representação legal: não há.
	1.7. Determinações/Recomendações/Orientações: não há.

Primeira Câmara

Adelia Helena Carvalho de Azevedo (XXX.353.724-XX); Aline Cristina Dantas de Lima (XXX.110.614-XX); Ana Barbara Brito dos Santos Gurgel (XXX.530.714-XX); Ana de Carvalho Melo (XXX.418.184-XX); Anita Maria da Silva Melo (XXX.067.494-XX); Denise Maria Rodrigues Goncalves (XXX.707.844-XX); Elydia Lourenco da Silva (XXX.968.937-XX); Eulina Andrade da Cruz (XXX.146.844-XX); Estelita Bezerra Da Rocha (XXX.695.234-XX); Francisca Silva dos Santos (XXX.160.124-XX); Joaquim Francisco de Lima (XXX.766.144-XX); Juliana Cristina Dantas de Lima (XXX.649.094-XX); Maria Jose de Oliveira (XXX.200.824-XX); Maria Lucia Fernandes Araújo (XXX.056.264-XX); Maria Lucia Fernandes Araújo (XXX.056.264-XX); Maria Vilar Cunha (XXX.145.424-XX); Maria de Lourdes da Silveira (XXX.077.474-XX); Natercia Maria Protasio de Lima (XXX.711.644-XX); Tiago Henrique Nunes Protasio da Silva (XXX.291.524-XX); Valdemar Amancio (XXX.055.314-XX); Vlaunnya Fernanda Liberato (XXX.286.154-XX); Zelia Bezerra da Rocha (XXX.305.704-XX); Zila da Costa Leite (XXX.212.214-XX).

WEDER DE OLIVEIRA

não há.

PENSÃO CIVIL (PCIV)

Secretaria de Fiscalização de Pessoal (Sefip).